【裁判字號】    95,簡上,337
【裁判日期】    950926
【裁判案由】    毒品危害防制條例
【裁判全文】
臺灣板橋地方法院刑事判決             95年度簡上字第337號
上  訴  人  台灣板橋地方法院檢察署檢察官
被      告  甲○○
上列上訴人因被告違反毒品危害防制條例案件，不服本院95年度
簡字第2022號中華民國95年4 月28日第一審判決（聲請案號：臺
灣板橋地方法院檢察署95年度毒偵緝字第214 號）提起上訴及移
送併辦（臺灣宜蘭地方法院檢察署95年度毒偵字第782 號），本
院管轄第二審之合議庭判決如后：
    主  文
原判決撤銷。
甲○○連續施用第二級毒品，累犯，處有期徒刑伍月，如易科罰
金，以銀元佰元折算壹日。扣案之吸食器壹組、提撥管壹支均
沒收。
    事  實
一、甲○○曾於民國83年間因違反麻醉藥品管理條例等案件，經
    臺灣士林地方法院判處應執行有期徒刑五月，並經臺灣高等
    法院判決駁回上訴確定；復於83年間因違反槍砲彈藥刀械管
    制條例案件，經本院判處有期徒刑四月確定；又於83年間因
    違反麻醉藥品管理條例案件，經本院判處有期徒刑五年，並
    經臺灣高等法院及最高法院判決駁回上訴確定；甲○○所犯
    前開案件，嗣經臺灣高等法院裁定應執行有期徒刑五年八月
    確定；又於84年間因違反麻醉藥品管理條例案件，經本院判
    處有期徒刑六月確定；甲○○所犯前開案件經接續執行，於
    88年4 月23日假釋出監，惟嗣經撤銷假釋而入獄執行殘刑，
    於92年10月14日縮刑期滿執行完畢。甲○○前因施用毒品案
    件，經本院依檢察官聲請以89年度毒聲字第6189號裁定送觀
    察勒戒，因有繼續施用毒品傾向，經本院以90年度毒聲字第
    195 號裁定令入戒治處所施以強制戒治，嗣經本院以90年度
    毒聲字第2619號裁定停止戒治，所餘期間付保護管束，於90
    年7 月10日經釋放出所，復於91年1 月14日保護管束期滿執
    行完畢，並由臺灣板橋地方法院檢察署檢察官於91年1 月29
    日以91年度戒毒偵字第66號不起訴處分書為不起訴處分確定
    在案。詎甲○○猶不知悔改，於強制戒治執行完畢釋放後五
    年內，基於施用第二級毒品安非他命之概括犯意，自94年12
    月13日起，至95年3 月31日止，連續在臺北縣中和市○○路
    127 號、宜蘭縣羅東鎮○○路186 之3 號貴族旅社，以將安
    非他命置於玻璃球吸食器內燒烤而吸取煙霧之方式，施用安
    非他命多次，約二至三天施用一次。嗣於94年12月14日20時
    許，在臺北縣中和市○○路127 號，為警查獲甲○○；又於
    95年3 月31日21時10分許，在宜蘭縣羅東鎮○○路186 之3
    號貴族旅社4 樓109 號房，為警查獲甲○○，並扣得甲○○
    所有供施用安非他命所用之吸食器一組、提撥管一支。
二、案經臺北市政府警察局內湖分局報請臺灣板橋地方法院檢察
    署檢察官偵查後聲請以簡易判決處刑，及宜蘭縣警察局羅東
    分局報請臺灣宜蘭地方法院檢察署檢察官移送併辦。
    理  由
一、上揭事實，業據被告甲○○於本院審理時坦承不諱，復有扣
    案之吸食器一組、提撥管一支足資佐證，而被告於94年12月
    14日、95年3 月31日為警查獲後所採之尿液，分別送臺灣檢
    驗科技股份有限公司、慈濟大學濫用藥物檢驗中心檢驗，均
    呈安非他命陽性反應，有臺灣檢驗科技股份有限公司94年12
    月25日濫用藥物尿液檢驗報告，及慈濟大學濫用藥物檢驗中
    心95年4 月3 日檢驗總表各一份在卷可憑。而被告前因施用
    毒品案件，經本院依檢察官聲請以89年度毒聲字第6189號裁
    定送觀察勒戒，因有繼續施用毒品傾向，經本院以90年度毒
    聲字第195 號裁定令入戒治處所施以強制戒治，嗣經本院以
    90年度毒聲字第2619號裁定停止戒治，所餘期間付保護管束
    ，於90年7 月10日經釋放出所，復於91年1 月14日保護管束
    期滿執行完畢，並由臺灣板橋地方法院檢察署檢察官於91年
    1 月29日以91年度戒毒偵字第66號不起訴處分書為不起訴處
    分確定在案，亦有前揭不起訴處分書電腦列印本及臺灣高等
    法院被告前案紀錄表附卷可稽。是本件事證明確，被告犯行
    堪以認定，應予依法論處。
二、按法律變更之比較適用，比較時應就罪刑有關之共犯、未遂
    犯、想像競合犯、牽連犯、連續犯、結合犯，以及累犯加重
    、自首減輕暨其他法定加減（如身分加減）與加減例等一切
    情形，綜其全部罪刑之結果而為比較；且就比較之結果，須
    為整體之適用，不能割裂分別適用各該有利於行為人之法律
    ，此即法律變更之比較適用所應遵守之「罪刑綜合比較原則
    」及「擇用整體性原則」（參照最高法院24年上字第4634號
    判例、同院27年上字第2615號判例，及最高法院95年第八次
    刑事庭會議決議）。刑法第47條、第41條業經修正，刑法第
    56條亦經刪除，於94年2 月2 日經總統公布，並自95年7 月
    1 日起施行。經查：
  （一）刑法第56條連續犯規定經刪除後，基於概括犯意所為之
        數行為，自95年7 月1 日起已不再成立連續犯而得論以
        一罪，而應依具體行為之性質論罪，本件被告施用海洛
        因、安非他命之犯罪行為均發生於修正條文施行之前，
        被告所為之各次行為，時間、地點各均獨立，依修正前
        刑法第56條之規定，論以連續犯之一罪，顯對被告較為
        有利。
  （二）新修正刑法第47條第1 項規定：「受徒刑之執行完畢，
        或一部之執行而赦免後，五年以內故意再犯有期徒刑以
        上之罪者，為累犯，加重本刑至二分之一」，而修正前
        刑法第47條則規定：「受有期徒刑之執行完畢，或受無
        期徒刑或有期徒刑一部之執行而赦免後，五年以內再犯
        有期徒刑以上之罪者，為累犯，加重本刑至二分之一」
        ，依本件被告之前科紀錄，無論依修正前後刑法第47條
        之規定均構成累犯，修正前刑法第47條之規定並未有不
        利於本件被告之情形。
  （三）修正前刑法第41條第1 項前段規定：「犯最重本刑為五
        年以下有期徒刑以下之刑之罪，而受六個月以下有期徒
        刑或拘役之宣告，因身體、教育、職業、家庭之關係或
        其他正當事由，執行顯有困難者，得以一元以上三元以
        下折算一日，易科罰金。」，而被告行為時之易科罰金
        折算標準，依95年7 月1 日修正條文施行前罰金罰鍰提
        高標準條例第2 條前段之規定（該條業經總統於95年5
        月17日公布刪除，並自95年7 月1 日失效），就其原定
        數額提高為100 倍折算1 日，則被告行為時之易科罰金
        折算標準，應以銀元100 元至300 元折算1 日，經折算
        為新臺幣後，係以新臺幣300 元至900 元折算為1 日；
        惟95年7 月1 日修正條文施行後之刑法第41條第1 項前
        段則規定：「犯最重本刑為五年以下有期徒刑以下之刑
        之罪，而受六個月以下有期徒刑或拘役之宣告者，得以
        新臺幣一千元、二千元或三千元折算一日，易科罰金。
        」，比較修正前後之易科罰金折算標準，以95年7 月1
        日修正條文施行前刑法第41條第1 項前段規定較有利於
        被告。
  （四）綜上，本件經綜合觀察全部罪刑比較之結果，依修正後
        刑法第2 條第1 項前段規定，應適用95年7 月1 日修正
        條文施行前刑法第56條、第47條、第41條第1 項前段之
        規定。
三、核被告甲○○所為，係犯毒品危害防制條例第10條第2 項之
    施用第二級毒品罪。其持有安非他命之低度行為，為施用之
    高度行為所吸收，不另論罪。又被告先後多次施用第二級毒
    品安非他命之行為，時間緊接，犯罪構成要件亦相同，顯係
    基於概括之犯意而為，應依修正前刑法第56條連續犯之規定
    論以一罪，並加重其刑。又查，被告曾於83年間因違反麻醉
    藥品管理條例等案件，經臺灣士林地方法院判處應執行有期
    徒刑五月，並經臺灣高等法院判決駁回上訴確定；復於83年
    間因違反槍砲彈藥刀械管制條例案件，經本院判處有期徒刑
    四月確定；又於83年間因違反麻醉藥品管理條例案件，經本
    院判處有期徒刑五年，並經臺灣高等法院及最高法院判決駁
    回上訴確定；被告所犯前開案件，嗣經臺灣高等法院裁定應
    執行有期徒刑五年八月確定；又於84年間因違反麻醉藥品管
    理條例案件，經本院判處有期徒刑六月確定；被告所犯前開
    案件經接續執行，於88年4 月23日假釋出監，惟嗣經撤銷假
    釋而入獄執行殘刑，於92年10月14日縮刑期滿執行完畢，有
    臺灣高等法院被告前案紀錄表附卷足憑，其於五年之內，再
    犯本件有期徒刑以上之罪，係屬累犯，應依修正前刑法第47
    條之規定遞加重其刑。至移送本院併辦部分（臺灣宜蘭地方
    法院檢察署95年度毒偵字第782 號案），雖未經檢察官起訴
    ，惟與檢察官聲請簡易判決處刑部分，被告係基於概括犯意
    而為，有裁判上一罪之連續犯關係，其一部起訴之效力及於
    全部（按檢察官聲請簡易判決處刑，與起訴有同一效力，刑
    事訴訟法第451 條第3 項定有明文），故本院自得併予審究
    。
四、原審以被告犯罪事證明確，據以論罪科刑，固非無見，惟查
    ：前開移送本院併辦部分，原審未併予審判，容有未洽，檢
    察官上訴意旨指摘原審僅量處被告有期徒刑三月，有適用刑
    法第57條、第47條不當之違法，固無理由，然原判決既有上
    述可議之處，自應由本院將之撤銷改判。爰審酌被告施用毒
    品之犯行係戕害其自身，對社會治安尚非危害甚鉅，兼衡被
    告犯罪之動機、目的、手段、所生危害等一切情狀，量處如
    主文所示之刑，並依修正前刑法第41條第1 項前段之規定諭
    知易科罰金之折算標準，以示懲儆。至95年3 月31日扣案之
    吸食器一組、提撥管一支，係被告所有供施用毒品安非他命
    所用等情，業據被告供承在卷（見本院95年9 月12日審判筆
    錄及臺灣宜蘭地方法院95年度易字第156 號案卷第59頁），
    爰依刑法第38條第1 項第2 款之規定宣告沒收。至95年3 月
    31 日 扣案之葡萄糖二包，並無證據證明與被告前揭施用毒
    品行為有何關聯，自不予宣告沒收。
五、被告原雖提起上訴，惟於本院95年9 月12日審理時當庭撤回
    上訴，併此敘明。
據上論斷，應依刑事訴訟法第455 條之1 第1 項、第3 項、第36
9 條第1 項前段、第299 條第1 項前段，毒品危害防制條例第10
條第2 項，刑法第11條前段、第38條第1 項第2 款，95年7 月1
日修正條文施行後刑法第2 條第1 項前段，95年7 月1 日修正條
文施行前刑法第56條、第47條、第41條第1 項前段，95年7 月1
日修正條文施行前罰金罰鍰提高標準條例第2 條，判決如主文。
本案經檢察官黃仙宜到庭執行職務
中    華    民    國    95    年    9     月    26    日
                  刑事第十四庭  審判長法  官  林海祥
                                      法  官  朱敏賢
                                      法  官  汪怡君
上列正本證明與原本無異。
本判決不得上訴。
                                      書記官  陳金鳳
中    華    民    國    95    年    9     月    26    日
附錄本案論罪科刑法條全文：
毒品危害防制條例第10條
施用第一級毒品者，處六月以上五年以下有期徒刑。
施用第二級毒品者，處三年以下有期徒刑。


司法院資訊處製作；財團法人民間司法改革基金會備份。
